臺灣高雄地方法院民事裁定
111年度小上字第45號
上  訴  人  金科代國際股份有限公司

法定代理人  楊喻閎  


被 上訴 人  許佳雯  



上列當事人間請求履行契約事件，上訴人對於中華民國111年3月
23日本院高雄簡易庭111年度雄小字第285號第一審判決提起上訴
，本院裁定如下：
    主  文
上訴駁回。
第二審訴訟費用新臺幣1,500元由上訴人負擔。    
    理  由
一、按對於小額程序第一審判決之上訴，非以其違背法令為理由
    ，不得為之。上訴狀內應記載上訴理由，表明下列各款事項
    ：一、原判決所違背之法令及其具體內容；二、依訴訟資料
    可認為原判決有違背法令之具體事實。當事人於第二審程序
    不得為訴之變更、追加或提起反訴。民事訴訟法第436條之2
    4第2項、第436條之25、第436條之27分別定有明文。又所謂
    判決違背法令，依民事訴訟法第436條之32第2項準用同法第
    468條、第469條第1款至第5款之規定，係指判決不適用法規
    或適用不當，或有同法第469條第1款至第5款所列當然違背
    法令之情形而言。當事人提起上訴，如依民事訴訟法第468
    條規定，以小額程序第一審判決有不適用法規或適用法規不
    當為上訴理由時，其上訴狀或理由書應有具體之指摘，並揭
    示該法規之條項或其內容，若係成文法以外之法則，應揭示
    該法則之旨趣，倘為司法院解釋，則應揭示該解釋之字號或
    其內容，如依民事訴訟法第469條第1款至第5款所列情形為
    理由時，其上訴狀或理由書應揭示合於該條款之事實，上訴
    狀或理由書如未依此項方法表明者，即難認為已對小額程序
    第一審判決之違背法令有具體之指摘，其上訴自難認為合法
    。
二、上訴人於原審依兩造間於民國110年10月7日簽訂之委託契約
    書第5條比照第4條規定及民法第101條第1項規定，起訴請求
    被上訴人給付其新臺幣（下同）9萬7,500元，及自起訴狀繕
    本送達翌日起至清償日止，按週年利率百分之5計算之利息
    ，原審判決駁回上訴人之請求，上訴人聲明不服，提起上訴
    ，其上訴理由略謂：被上訴人於110年9月22日委任上訴人通
    訊代為申辦各項銀行貸款等事宜，嗣於同年9月25日表示欲
    終止委任，然於同年10月7日又再次委任上訴人代為尋找願
    承貸之窗口。其後上訴人全面評估被上訴人個人收入狀況、
    信用條件，為其尋得訴外人裕富數位資融股份有限公司（下
    稱裕富公司）承貸，經裕富公司初步評估可核貸方案，由上
    訴人口頭朗讀相關權利義務，並與被上訴人就貸款總金額、
    月利率、月付金等重要事項相互磋商約定後，擬定貸款方案
    ，載明於委託契約書上，再由被上訴人閱覽並於委託契約書
    上簽名回傳。又被上訴人雖曾於簽訂委託契約書後表明不欲
    繼續辦理，但經磋商後仍同意繼續申貸流程，兩造間確有委
    任契約關係存在。上訴人依約為被上訴人尋得裕富公司承貸
    ，已依債之本旨而為給付，依委託契約書第5條及民法第548
    條規定，上訴人得請求被上訴人給付按貸款金額25萬元百分
    之39計算之勞務報酬共9萬7,500元等語。
三、經查，上訴人於原審主張之請求權基礎並未包含民法第548
    條規定（見原審卷第67頁），則原判決未適用上開規定，即
    難認為違法。至上訴人於提起第二審上訴後始依上開規定為
    請求，核屬訴之變更或追加，於法不合。又上訴人對於原判
    決提起上訴，除陳述上開理由外，並未表明原判決有何不適
    用法規、適用法規不當或當然違背法令之情形，顯非以原判
    決違背法令為其理由，更未揭示原判決所違背之法令及其具
    體之內容，暨依訴訟資料可認為原判決有違背法令之具體事
    實，揆諸前揭規定及說明，其上訴自非合法，應予駁回。
四、本件第二審訴訟費用，應依民事訴訟法第436條之32第1項準
    用同法第436條之19第1項規定，確定其數額為1,500元，並
    應由上訴人負擔。
五、據上論結，本件上訴為不合法，依民事訴訟法第436條之32
    第2項、第444條第1項前段、第95條、第78條，裁定如主文
    。
中　　華　　民　　國　　111 　年　　5 　　月　　17　　日
                  民事第二庭    審判長法  官  陳宛榆  
                                      法  官  施盈志
                                      法  官  林婕妤
以上正本係照原本作成。
本裁定不得抗告。
中　　華　　民　　國　　111 　年　　5 　　月　　17　　日
                                      書記官  黃雅慧